【裁判字號】    95,簡上,882
【裁判日期】    950824
【裁判案由】    電子遊戲場業管理條例
【裁判全文】
臺灣高雄地方法院刑事判決             95年度簡上字第882號
上  訴  人
即  被  告  甲○○
上列上訴人即被告因違反電子遊戲場業管理條例案件，不服本院
高雄簡易庭民國95年6 月30日95年度簡字第4009號第一審判決（
聲請簡易判決處刑案號：95年度偵字第11721 號）提起上訴，本
院判決如下：
    主  文
上訴駁回。
甲○○緩刑貳年。
    事實及理由
一、本案經本院審理結果，認第一審以被告涉犯電子遊戲場業管
    理條例第15條未辦理營利事業登記者，不得經營電子遊戲場
    業罪，判處有期徒刑4 月，並諭知易科罰金之折算標準，其
    認事、用法及量刑均無不當，應予維持，並引用第一審判決
    書記載之事實、證據及理由（如附件），論罪科刑理由並補
    充如下：按行為後法律有變更者，適用行為時之法律。但行
    為後之法律有利於行為人者，適用最有利於行為人之法律，
    刑法第2 條第1 項定有明文。被告於犯罪時之刑法第41條第
    1 項前段規定：「犯最重本刑為5 年以下有期徒刑以下之刑
    之罪，而受6 個月以下有期徒刑或拘役之宣告，因身體、教
    育、職業、家庭之關係或其他正當事由，執行顯有困難者，
    得以1 元以上3 元以下折算1 日，易科罰金。」又被告行為
    時之易科罰金折算標準，修正前罰金罰鍰提高標準條例第2
    條（現已刪除）規定，就其原定數額提高為100 倍折算1 日
    ，被告行為時之易科罰金折算標準，應以銀元300 元折算1
    日，經折算為新臺幣後，應以新臺幣900 元折算為1 日。惟
    民國95年7 月1 日修正公布施行之刑法第41條第1 項前段則
    規定：「犯最重本刑為5 年以下有期徒刑以下之刑之罪，而
    受6 個月以下有期徒刑或拘役之宣告者，得以新臺幣10 00
    元、2000元或3000元折算1 日，易科罰金。」比較修正前後
    之易科罰金折算標準，以95年7 月1 日修正公布施行前之規
    定，較有利於被告，則應依刑法第2 條第1 項前段，適用修
    正前刑法第41條第1 項前段規定，定易科罰金折算標準，附
    此敘明。
二、上訴人即被告之上訴意旨稱：上訴人因一時失慮，而誤觸法
    網，實感懊悔，且上訴人素無犯罪前科紀錄，犯後坦認犯行
    態度良好，另上訴人需扶養70歲雙親、妻子及3 名子女（分
    別就讀高一、國三、小三），每月尚須繳納房貸及子女學費
    ，實無能力負擔易科罰金之款項，懇請准予諭知緩刑等語。
    經查：原判決採擇證據、認定事實、適用法律均無不當，量
    刑亦甚妥適；且上訴人上訴意旨並未指摘原判決不當，請求
    撤銷改判，核非可採，其上訴為無理由，應予駁回。
三、又刑法修正後之規定係以適用行為時法即舊法為原則，則原
    判決論罪科刑雖未及比較適用，然本件上訴本院合議庭後，
    經比較新舊法，行為後之法律即新法並非較有利於行為人，
    論罪科刑部分而仍應適用行為時法之規定，已如前述，從而
    ，原判決適用行為時法即無不當，自不構成撤銷改判之事由
    ，併此敘明。
四、末按刑法第74條有關緩刑之規定，雖於94年1 月7 日修正公
    布，並於95年7 月1 日施行。然緩刑規定發生變更時，其適
    用關係必須是以案件在裁判時為準，並非以行為時為準（參
    見柯耀程所著「刑法釋義總論- 修正法篇（上）第35至36頁
    」）。且犯罪在新法施行前，新法施行後，緩刑之宣告，應
    適用新法第74條之規定，最高法院著有95年度第8 次刑庭會
    議決議七亦可資參照，是本件有關緩刑之宣告，自應直接適
    用修正後之刑法第74條之規定。查上訴人前未有受有期徒刑
    宣告之犯罪前科紀錄（被告曾於83年間，因違反妨害兵役治
    罪條例案件，經法院判處拘役20日併緩刑2 年，於84年4 月
    6 日確定，嗣後緩刑未經撤銷，依刑法第76條規定，其刑之
    宣告已失其效力），有臺灣高等法院被告前案紀錄表及臺灣
    高雄地方法院檢察署刑案資料查註紀錄表各1 份附卷可稽，
    本院審酌上訴人因一時失慮，偶罹刑典，事後已坦承全部犯
    行，深具悔意，且上訴人目前確需扶養3 名子女，此有上訴
    人戶口名簿影本1 份（見本院卷第5 頁）附卷可參，信其經
    此刑之宣告後，應知警惕而無再犯之虞，本院因認暫不執行
    其刑為當，爰依修正後刑法第74條第1 項第1 款規定，併諭
    知緩刑2 年，以啟自新。另本院斟酌被告前揭違反電子遊戲
    場業管理條例犯行，認並無對被告所諭之緩刑附加條件之必
    要，併此敘明。
據上論斷，應依刑事訴訟法第455 條之1 第1 項、第3 項、第36
8 條、第373 條，修正後刑法第74條第1 項第1 款，判決如主文
。
本案經檢察官郭麗娟到庭執行職務。
中    華    民    國    95    年    8     月    24    日
                  刑事第七庭    審判長法  官  孫啟強
                                      法  官  蔡川富
                                      法  官  張茹棻
以上正本證明與原本無異。
不得上訴。
中    華    民    國    95    年    8     月    24    日
                                      書記官  陳惠玲
附錄本判決論罪之法條：
電子遊戲場業管理條例第15條：
未依本條例規定辦理營利事業登記者，不得經營電子遊戲場業。
電子遊戲場業管理條例第22條：
違反第15條規定者，處行為人1年以下有期徒刑、拘役或科或併
科新台幣50萬元以上250萬元以下罰金


司法院資訊處製作；財團法人民間司法改革基金會備份。
